---
title: "utilisation-filtrage-graphique"
output: rmarkdown::html_vignette
vignette: >
  %\VignetteIndexEntry{utilisation-filtrage-graphique}
  %\VignetteEngine{knitr::rmarkdown}
  %\VignetteEncoding{UTF-8}
---

```{r, include = FALSE}
knitr::opts_chunk$set(
  collapse = TRUE,
  comment = "#>"
)
```

```{r setup}
library(firstlib.ainara)
library(ggplot2)
```
# Objectif

Cette vignette montre comment filtrer un jeu de données df_velo sur une ou plusieurs boucles de comptage, puis produire un graphique simple.

# Filtrer une boucle

On utilise la fonction filtrer_trajet() pour conserver uniquement certaines boucles.

```{r}
df_filtre <- filtrer_trajet(trajet = df_velo, boucle = c("880", "881"))
head(df_filtre)
```

# Calculer la distribution hebdomadaire

On peut ensuite calculer la distribution des trajets par jour de la semaine.

```{r}
df_dist <- calcul_distribution_semaine(df_filtre)
df_dist
```

# Produire un graphique

Enfin, on peut utiliser plot_distribution_semaine() pour représenter la distribution hebdomadaire.
```{r}
plot_distribution_semaine(df_filtre)
```

# Conclusion

Le package permet donc de filtrer facilement les données par boucle puis de représenter graphiquement la distribution des trajets.
